臺北高等行政法院裁定
                                     100年度訴字第1782號
原      告  陳啟志
被      告  銓敘部
代  表  人  張哲琛（部長）住同上
上列當事人間優惠存款事件，原告不服公務人員保障暨培訓委員
會中華民國100 年10月4 日100 公審決字第0351號復審決定，提
起行政訴訟，本院裁定如下：
    主  文
原告之訴駁回。
訴訟費用由原告負擔。
    事實及理由
一、按當事人提起撤銷訴訟或課予義務訴訟，應先經合法訴願程
    序為前提，此觀行政訴訟法第4 條、第5 條之規定甚明。若
    未經合法訴願程序，遽行提起行政訴訟，屬不備起訴要件，
    應依同法第107 條第1 項第10款規定，以裁定駁回之。又按
    公務人員對於服務機關或人事主管機關所為之行政處分，認
    為違法或顯然不當，致損害其權利或利益者，其權益救濟應
    依公務人員保障法所定復審程序行之，由公務人員保障暨培
    訓委員會（下稱保訓會）審議決定；復審之提起，應自行政
    處分達到之次日起30日內為之；前項期間，以原處分機關收
    受復審書之日期為準；復審事件，提起復審逾法定期間或未
    於第46條但書所定期間，補送復審書者，應為不受理決定。
    分別為公務人員保障法第4 條、第25條第1 項前段、第30條
    第1 項、第2 項、第61條第1 項2 款所明定。從而，公務人
    員不服其服務機關或人事主管機關所為之行政處分，如於起
    訴前所先行提起之復審（相當於訴願程序）已逾法定期間，
    即如同未經合法之訴願程序，進而提起之撤銷訴訟或課予義
    務訴訟均不備須經合法訴願程序之要件，行政法院自得依首
    揭之規定，以裁定駁回其訴。
二、本件原告原係臺中縣警察局霧峰分局巡佐，於民國（下同）
    100 年1 月16日退休，經被告以100 年4 月13日部退四字第
    1003349928號函（下稱原處分）核定公保養老給付得辦理優
    惠存款之金額自新臺幣（下同）822,667 元變更為39,067元
    。原告不服提起復審，經保訓會以原處分因逾30日提起復審
    之法定期限，於法未合，而為不受理決定。原告仍不服，遂
    提起行政訴訟。
三、查原告係於100 年4 月15日收受原處分，此有霧峰分局轉發
    被告函簽收名冊（參原處分卷p-44）可稽。計其提起復審之
    期間，應自100 年4 月16日起算，因原告設址於臺中市大里
    區，依公務人員保障法第32條及復審扣除在途期間辦法第2
    條規定，應扣除在途期間4 日，計至100 年5 月19日。原告
    遲至100 年8 月12日始提起復審，有復審書之收文日期章戳
    （參復審卷p-45）可按，復審決定以其復審已逾上開不變期
    間，不予受理，自無不合。原告復對之提起行政訴訟，顯非
    合法，應予駁回。另原告之訴為不合法，其餘主張之實體理
    由自無斟酌之必要，併此敘明。
四、依行政訴訟法第107 條第1 項第10款、第104 條、民事訴訟
    法第95條、第78條，裁定如主文。
中    華    民    國    100   年    12    月    20    日
              臺北高等行政法院第七庭
                              審判長法  官  黃秋鴻
                                    法  官  林惠瑜
                                    法  官  陳心弘
上為正本係照原本作成。
如不服本裁定，應於送達後10日內向本院提出抗告狀（須按他造
人數附繕本）。
中    華    民    國    100   年    12    月    20    日
                                    書記官  鄭聚恩